臺灣高等法院刑事判決              100年度上訴字第2310號
上  訴  人  臺灣臺北地方法院檢察署檢察官
上  訴  人
即  被  告  賴美春
上列上訴人等因被告偽造文書等案件，不服臺灣臺北地方法院九
十九年度易字第三六四五號，中華民國一百年六月十六日第一審
判決（起訴案號：臺灣臺北地方法院檢察署九十九年度偵字第一
六三四三號、第一六三四四號、第一六三四五號、第一六三四六
號、第一六三四七號），提起上訴，本院判決如下：
    主  文
上訴駁回。
    事  實
一、賴美春於附表一所示之時間，在其當時臺北市○○區○○路
    七五九巷七號住處，自任會首，召集如附表一編號一至編號
    六所示之互助會（會期、會款、會員人數、投標方式及開標
    時間均如附表一所載，下稱甲會、乙會、丙會、丁會、戊會
    及己會）。賴美春利用會員間彼此均不相識，於乙會冒用「
    吳曾素碧」名義加入一會、於丙會冒用「李慧慈」名義加入
    二會，於丁會冒用「王麗玉」名義加入二會，於戊會冒用「
    王麗玉」名義加入一會，於己會冒用「李慧慈」及「王麗玉
    」名義各加入一會，其後於上開六組互助會會期進行中，賴
    美春因己身資金週轉之需，竟萌生意圖為自己不法之所有而
    基於詐欺取財及行使偽造準私文書之犯意，分別於附表二所
    示之時間，利用投標、開標時部分活會會員未在現場參與之
    機會，分別以冒用會員或未在場活會會員之名義，在空白紙
    張上偽造簽名及標息，而偽造依我國民間互助會習慣表示係
    該會員以該標息投標意思之標單即準文書，並出示於到場之
    活會會員而據以行使標取會款，其後再向活會會員佯稱係該
    會員得標，以此方式施用詐術，使各該互助會活會會員陷於
    錯誤，而繳交會款，足以生損害於各該名義人及互助會活會
    會員（冒標的名義人、標金及向活會會員詐取的款項，詳如
    附表二所示）。嗣賴美春因無力支付互助會會金而倒會，始
    查悉上情。
二、案經被害人林鳳櫻、吳智勝、吳曾素碧、高朱淑娥、陳楊銘
    蘭、李曉芳、江陳淑慧訴由臺北市政府警察局中山分局報請
    ，暨新北市政府警察局汐止分局報告臺灣士林地方法院檢察
    署呈請臺灣高等法院檢察署檢察長令轉臺灣臺北地方法院檢
    察署檢察官偵查後起訴。
    理  由
壹、證據能力部分：
一、按被告之自白，非出於強暴、脅迫、利誘、詐欺、疲勞訊問
    、違法羈押或其他不正之方法，且與事實相符者，得為證據
    ，刑事訴訟法第一百五十六條第一項定有明文。查本件被告
    賴美春於本院準備程序時（詳本院一百年八月十五日準備程
    序筆錄第二頁）及審理中之自白（詳本院一百年八月三十一
    日審判筆錄第十九頁至第二十頁），既出於任意性，故被告
    賴美春前揭任意性供述，自得作為證據。
二、末按被告以外之人於審判外之言詞或書面陳述，除法律有規
    定者外，不得作為證據，刑事訴訟法第一百五十九條第一項
    定有明文；同法第一百五十九條之五規定被告以外之人，於
    審判外之陳述，雖不符前四條（指第一百五十九條之一至第
    一百五十九條之四）之規定，而經當事人於審判程序同意作
    為證據，法院審酌該言詞陳述或書面陳述作成時之情況，認
    為適當者亦得為證據。而所謂「審酌該陳述作成時之情況，
    認為適當」者，係指依各該審判外供述證據製作當時之過程
    、內容、功能等情況，是否具備合法可信之適當性保障，加
    以綜合判斷而言（詳最高法院九十四年度台上字第三二七七
    號判決意旨、第五八三０號判決意旨）。本判決所引用之各
    該被告以外之人於審判外之陳述（含書面陳述），雖屬傳聞
    證據，惟當事人即被告賴美春及檢察官於本院準備程序及審
    判期日中（詳本院一百年八月十五日準備程序筆錄第三頁及
    本院一百年八月三十一日審判筆錄第三頁至第十九頁）均表
    示同意作為證據而不予爭執，本院審酌結果，認上開證據資
    料製作時之情況，尚無違法不當及證明力明顯過低之瑕疵，
    亦認為以之作為證據應屬適當。揆諸前開規定，爰依刑事訴
    訟法第一百五十九條之五規定，認前揭證據資料均有證據能
    力。
貳、實體部分：
一、上揭事實，業據被告賴美春於本院準備程序時（詳本院一百
    年八月十五日準備程序筆錄第二頁稱：「（問：對檢察官上
    訴有何答辯？）沒有，我都認罪。（問：上訴要旨？）我都
    認罪，希望能夠多還一點錢給被害人，能夠減輕刑度。（問
    ：對於起訴書、原審判決書所認定之犯罪事實有何意見？提
    示並告以要旨）我都認罪。本件不爭執事項：原審所認定之
    事實不爭執。」等語）及審理中（詳本院一百年八月三十一
    日審判筆錄第十九頁至第二十頁，審判長就事實欄一所示之
    事實訊問被告賴美春，被告賴美春答：我都認罪。」等語）
    均供承不諱，核與告訴人林鳳櫻於警詢及檢察事務官詢問時
    （詳他字第一二八七號卷第二頁至第三頁、第七八頁至第八
    一頁、發查字第七三五號卷第二七頁至第三三頁）、告訴人
    吳智勝於警詢及檢察事務官詢問時（詳發查字第七三五號卷
    第二二頁至第二六頁、偵字第一六三四四號卷第十一頁至第
    十二頁）、告訴人吳曾素碧於警詢、檢察事務官詢問時及原
    審審理中（詳他字第一二八七號卷第九一頁至第九二頁、偵
    字第一六三四三號卷第十三頁、他字第一七七一號卷第二頁
    、發查字第七三五號卷第十五頁至第二一頁、第九七頁、偵
    字第一六三四四號卷第十頁至第十二頁、偵字第一六三四四
    號卷第二一頁、偵字第一六三四五號卷第十二頁，偵字第一
    六三四六號卷第二二頁、偵字第一六三四七號卷第二二頁、
    易字第三六四五號卷第一二二頁至第一二四頁）、告訴人高
    朱淑娥於警詢、檢察事務官詢問時及原審審理中（詳他字第
    一二八七號卷第九一頁至第九二頁、偵字第一六三四三號卷
    第十三頁、發查字第七三五號卷第三四頁至第四十頁，偵字
    第一六三四四號卷第二一頁、他字第一七七三號卷第二頁、
    發查字第七三六號卷第九頁至第十頁、第十八頁、偵字第一
    六三四五號卷第七頁至第八頁、偵字第一六三四五號卷第十
    二頁、偵字第一六三四六號卷第二二頁、易字第三六四五號
    卷第一二五頁至第一二六頁）、告訴人楊陳銘蘭於警詢及檢
    察事務官詢問時（詳偵字第一六三四六號卷第十五頁至第十
    八頁、他字第一０一號卷第六七頁至第六九頁）、告訴人李
    曉芳之代理人楊秀美於警詢及檢察事務官詢問時（詳他字第
    一００號卷第五七頁至第五九頁、偵字第一六三四六號卷第
    十六頁至第十八頁）、告訴人江陳淑慧於警詢及檢察事務官
    詢問時（詳他字第一二八七號卷第八十頁至第八一頁、發查
    字第七三五號卷第四一頁至第四七頁、他字第一０一號卷第
    三一頁至第三三頁、偵字第一六三四七號卷第十二頁至第十
    三頁）、證人王月粉於檢察事務官詢問時（詳他字第一二八
    七號卷第一六二頁至第一六五頁、偵字第一六三四三號卷第
    三五頁至第三六頁）、證人王麗玉於檢察官詢問時（詳偵字
    第一六三四三號卷第五十頁至第五一頁）、證人王賢潔於警
    詢及檢察事務官詢問時（詳他字第一二八七號卷第五四頁至
    第五五頁、第一六二頁至第一六五頁、偵字第一六三四三號
    卷第五一頁至第五二頁）等之證述情節大致相符，並有如附
    表一所示互助會單（詳他字第一二八七號卷第四頁至第九頁
    、第十七頁至第二四頁、第五九頁至第六一頁、第六七頁、
    第六九頁至第七五頁、第八六頁、他字第一七七一號卷第三
    頁至第九頁、他字第一０一號卷第五頁至第十頁、第二十頁
    背面至第二二頁、第二五頁至第二七頁、第三五頁至第四十
    頁、第五六頁背面至第五八頁、第六一頁至第六三頁、第七
    十頁至第七二頁）等附卷可稽，足見被告賴美春前揭於本院
    所為之任意性自白，核與事實相符，堪以採信。
二、查被告賴美春所召集之互助會，於第一期除會首拿錢外，復
    同時開始標會，故第一期就要繳交二次的錢等情，亦據被告
    賴美春於原審審理時供述（詳易字第三六四五號卷第四七頁
    背面）甚明，核與告訴人吳曾素碧及告訴人高朱淑娥於原審
    審審理時結證（詳易字第三六四五號卷第一二四頁背面、第
    一二六頁）情節相符，故檢察官起訴意旨附表所列之冒標日
    期，均應前移一個月即如本判決附表二所示，始為正確，另
    就被告賴美春詐騙金額之計算說明如下：
（一）由於被告賴美春就向其借貸金錢或參與逆會者，亦將之列
      入互助會會單內，惟此種會員每月並未繳交會款，故不列
      入遭詐騙範圍內。
（二）遭冒名之會員因未加入互助會內，亦不在遭詐騙範圍內。
（三）遭冒標之會員因實際上並未得標，仍屬活會，亦為遭詐騙
      之活會。
（四）另被告賴美春互助會內尚有每月繳交雙倍之二萬元會或僅
      繳交五千元之半會，則遭詐騙金額分別以二倍或０．五倍
      計算之。
（五）遭詐騙金額之計算詳如附表二所述。
    綜上所述，本案事證明確，被告賴美春冒用名義於附表二所
    示之會份偽造標單而詐取互助會金等犯行，均堪以認定，應
    予依法論科。
三、論罪部分：
（一）按「冒用他人名義書寫標單，以冒標他人之互助會，茍標
      單上除書寫被冒標者姓名及欲標取會款所出利息之金額外
      ，並書有『標單』之意旨，而就文義內容之本身，使人一
      見即知係投標會款之標單，該標單固係刑法第二百十條所
      稱之私文書；惟如僅在紙上書寫被冒標者之姓名及所出利
      息之金額，就文義本身並不足以獨立表示一定用意之證明
      ，如非依民間互助會之習慣，尚無從認定其上之文字，係
      用以表示該名義人願出所書金額之利息以標取互助會會款
      之證明者，則非刑法第二百十條所規定之私文書，而屬同
      法第二百二十條第一項以文書論之準私文書。」（詳最高
      法院九十二年度台上字第七二三一號判決意旨）。查被告
      賴美春所召集之互助會，每個月都會有人去現場標，標單
      上面寫名字跟金額，被告賴美春冒標時均會寫標單，並出
      示給現場參與開標之會員看等情，業據被告賴美春坦認在
      卷（詳易字第三六四五號卷第一二九頁背面），並經證人
      高朱淑娥於原審一百年五月二十五日審理時證述屬實（詳
      易字第三六四五號卷第一二五頁、第一二六頁背面、第一
      二九頁背面），故被告賴美春召集之互助會所書寫之標單
      ，僅載有姓名及金額，並未書明「標單」字樣，揆諸上開
      說明，自屬準文書無疑。是核被告賴美春就附表二各次犯
      行所為，均係犯刑法第二百十六條、第二百二十條第一項
      （原審判決書漏載第一項）、第二百十條行使偽造準私文
      書罪及同法第三百三十九條第一項之詐欺取財罪。被告賴
      美春各次冒標行為，同時導致多名活會會員受騙，為想像
      競合犯，應從一重處斷，至死會會員，因依民間互助會已
      標取會款者，於標取會款後不問何人得標，至完會止，本
      有向會首按時交付會款（含標息）之義務，會首冒標會款
      時，除對於活會會員有冒標施詐，使活會會員陷於錯誤，
      誤認係被冒標之人得標而交付會款，成立詐欺取財罪外，
      對於已標取會款之會員，因按時繳付會款本為其標取會款
      後之義務，並無施詐或使其陷於錯誤可言，自無成立詐欺
      罪之餘地，是已標取會款之會員對於嗣後會首之冒標會款
      ，不能認係詐欺之被害人（詳最高法院八十六年度台上字
      第四八三五號、八十九年度台上字第七一九九號、九十二
      年度台上字第一一三八號、第七二三一號判決意旨參照）
      。被告賴美春偽造被冒標或冒名之會員簽名為偽造標單之
      階段行為，偽造標單後進而行使，偽造標單之低度行為為
      行使之高度行為所吸收，均不另論罪。
（二）被告賴美春於附表二所示各該次之冒標行為，均係出於同
      一犯意，以一冒標之行為，出示偽造之標單以達到詐取互
      助會金之目的，核係以一行為觸犯數罪名，為想像競合犯
      ，應從一重之行使偽造準私文書罪處斷，檢察官起訴意旨
      雖僅論及被告賴美春所犯之前述詐欺取財罪嫌，惟被告賴
      美春係以出示偽造標單準私文書之方式詐騙各互助會活會
      會員財物，而有想像競合之裁判上一罪關係，已如前述，
      並經原審及本院審理時均當庭告知此部分所涉行使偽造準
      私文書之罪名（詳易字第三六四五號卷第一二七頁、本院
      一百年八月三十一日審判筆錄第二頁），讓當事人有辨明
      之機會，此部分本院自應併予審理，附此說明。
（三）又被告賴美春所犯如附表二之各次行使偽造準私文書罪，
      犯意各別，行為互殊，應予分論併罰。
四、原審詳為調查後，認被告賴美春前述行使偽造私文書、詐欺
    取財之犯行，事證明確，適用刑法第二百十六條、第二百二
    十條第一項（原審漏載第一項）、第二百十條、第三百三十
    九條第一項、第五十五條、第五十一條第五款，刑法施行法
    第一條之一第一項、第二項前段，並審酌被告賴美春無前科
    ，有臺灣高等法院被告前案紀錄表一份附卷可考，其先冒用
    「吳曾素碧」、「李慧慈」及「王麗玉」之名義加入所召集
    之互助會後，因自身財務周轉失當，竟罔顧與各互助會員間
    多年之交情，冒用如附表二所示之會員名義得標並詐取互助
    會金，其後因無法支應而倒會，致互助會員損失不眥，其犯
    後固然坦承犯行，並已與部分互助會員達成和解，此有和解
    協議書十四份（詳易字第三六四五號卷第五八頁至第七一頁
    ）等在卷可稽，惟部分會員因被告賴美春冒標及倒會，退休
    金、積蓄均遭詐騙，所受鉅額損失迄今仍未獲取補償，並因
    而承擔家人之壓力（詳易字第三六四五號卷第四九頁、第一
    三０頁背面至第一三一頁）等犯罪之動機、目的、手段及造
    成之損害等一切情狀，分別量處如附表二主文欄內所示之有
    期徒刑，並定其應執行有期徒刑二年，且敘明：被告賴美春
    偽造如於附表二所示之標單，其上雖分別有被告賴美春偽造
    之遭冒名、冒標會員之簽名，為偽造之署押，然各期標會之
    標單因時隔久遠均已滅失，自無從宣告沒收等，經核原審認
    事用法並無違誤，量刑亦屬妥適。
五、駁回上訴之理由：
（一）檢察官循告訴人林鳳櫻、高朱淑娥、吳曾素碧、吳智勝、
      江陳淑慧等人之請求提起上訴意旨略以：被告賴美春於本
      案之宣告刑共計為一百三十八個月，然原判決所定應執行
      刑僅為有期徒刑二年，惟被告賴美春所涉之各次行使偽造
      準私文書罪及詐欺取財罪，在刑法的評價各具獨立性，且
      犯罪造成告訴人家庭糾紛、經濟發生困難，而被告賴美春
      犯罪其目的僅係為圖個人私利，且一再地為犯罪之行為，
      顯難謂僅係偶發之犯罪，被告賴美春犯罪後，有近二百萬
      元犯罪所得未予返還，相較被告賴美春犯罪所生之損害，
      原審所定應執行之刑僅有期徒刑二年，此不僅與一般社會
      大眾對於犯罪所受處罰之法感情大相逕庭，亦給予違法者
      僥倖投機之心理，且與立法者廢除刑法連續犯之意旨有悖
      ，為此提起上訴，請求對被告賴美春從重量刑等語；被告
      賴美春上訴意旨則略以：我已經承認犯罪，希望能還多一
      點錢給告訴人等，以減輕我的刑期等語。
（二）惟按數罪併罰之定應執行之刑，係出於刑罰經濟與責罰相
      當之考量，為特別的量刑過程，相較於刑法第五十七條所
      定科刑時應審酌之事項係對一般犯罪行為之裁量，定應執
      行刑之宣告，乃對犯罪行為人本身及所犯各罪之總檢視，
      除應考量行為人所犯數罪反應出之人格特性，並應權衡審
      酌行為人之責任與整體刑法目的及相關刑事政策，在量刑
      權之法律拘束性原則下，依刑法第五十一條第五款規定，
      採限制加重原則，以宣告各刑中之最長期為下限，各刑合
      併之刑期為上限，但最長不得逾三十年，資為量刑自由裁
      量權之外部界限，並應受法秩序理念規範之比例原則、平
      等原則、責罰相當原則、重複評價禁止原則等自由裁量權
      之內部抽象價值要求界限之支配，使以輕重得宜，罰當其
      責，俾符合法律授與裁量權之目的，以區別數罪併罰與單
      純數罪之不同，兼顧刑罰衡平原則（詳最高法院一００年
      度台上字第二一號判決要旨參照）；次按法律上屬於自由
      裁量之事項，並非概無法律性之拘束。法院就自由裁量權
      之行使，除不得踰越法律規定即裁量之外部性界限外，尚
      應受比例原則、公平正義原則之規範，謹守法律秩序之理
      念，體察法律之規範目的，使其結果實質正當，合於裁量
      之內部性界限，俾與立法本旨相契合。刑法第五十一條第
      五款規定數罪併罰，宣告多數有期徒刑者，應於各刑中之
      最長期以上，各刑合併之刑期以下，定其應執行之刑期，
      但不得逾法定最高限制（原為有期徒刑二十年，九十四年
      二月二日修正為有期徒刑三十年），此為有期徒刑數罪併
      罰之外部性界限；該規定就數罪併罰，非採併科主義，而
      係採限制加重主義，由法院就俱發數罪中，以最重之宣告
      刑為基礎，參酌他罪之宣告刑，裁量加重定之，目的乃藉
      此將被告所犯數罪合併之刑，重新裁量，用資防止刑罰過
      苛，致罪責失衡，以保障人權，足徵其立法本旨，非但無
      使被告更受不利益之意，甚且原則上法院得裁量以減輕刑
      度，使更有利於被告。此係屬刑法賦予法院自由裁量之事
      項，其應受內部性界限之拘束，要屬當然（詳最高法院九
      十九年度台非字第二三三號裁定、九十七年度台上字第三
      三０五號判決意旨可參）。查本件原判決量刑時業已說明
      被告賴美春並無前科，先冒用他人名義加入互助會後，因
      己身財務周轉失當，罔顧與互助會員之多年交情，惟其犯
      後已坦承犯行，並已與部分會員達成和解，已就量刑及定
      執行刑之刑度詳為審酌暨敘明參酌事項，內容已詳如前述
      ，綜觀有部分告訴人於本院審理時表示被告賴美春有陸續
      還款等語（詳本院一百年八月三十一日審判筆錄第二一頁
      ），況被告賴美春所犯如附表二所列之各次行行偽造私文
      書罪、詐欺取財罪，經分別宣告如附表二所示之有期徒刑
      六月至十月，則原審定其應執行之刑為有期徒刑二年。從
      形式上觀察，亦未踰越刑法第五十一條第五款所定法律之
      外部性界限，尚難謂已達違背定應執行刑規範目的之情形
      ，應仍屬法院裁量權合法相當之行使範疇。檢察官僅以此
      為由提起上訴，為無理由，應予駁回。
（三）另按量刑輕重，係屬事實審法院得依職權自由裁量之事項
      ，苟其量刑已以行為人之責任為基礎，並斟酌刑法第五十
      七條各款所列情狀，而未逾越法定刑度或有濫用權限情事
      ，即不得任意指為違法（詳最高法院七十五年台上字第七
      ０三三號判例、九十八年度台上字第五００二號判決意旨
      參照）。查被告賴美春上訴意旨雖以其已經完全坦承犯罪
      ，請求從輕量刑云云，係就原審適法範圍裁量權為爭執，
      惟被告賴美春迄今猶未完全與所有告訴人達成和解，部分
      告訴人因被告賴美春冒標及倒會，退休金、積蓄均遭詐騙
      ，所受鉅額損失迄今仍未獲取補償，亦有本院審判筆錄在
      卷可稽（詳本院一百年八月三十一日審判筆錄第二十頁至
      第二一頁），是無從執此為從輕量刑之依據，故被告賴美
      春上訴請求從輕量刑云云，為無理由，亦應予駁回。
據上論斷，應依刑事訴訟法第三百六十八條，判決如主文。
本案經檢察官黃朝貴到庭執行職務。
中    華    民    國   100    年    9     月    14    日
                  刑事第十八庭審判長法  官  吳鴻章
                                    法  官  林銓正
                                    法  官  曾淑華
以上正本證明與原本無異。
如不服本判決，應於收受送達後10日內向本院提出上訴書狀，其
未敘述上訴之理由者並得於提起上訴後10日內向本院補提理由書
（均須按他造當事人之人數附繕本）「切勿逕送上級法院」。
                                    書記官  黃惠君
中    華    民    國   100    年    9     月    14    日
附錄本案論罪科刑法條
中華民國刑法第216條（行使偽造變造或登載不實之文書罪）
行使第 210 條至第 215 條之文書者，依偽造、變造文書或登載
不實事項或使登載不實事項之規定處斷。
中華民國刑法第210條（偽造變造私文書罪）
偽造、變造私文書，足以生損害於公眾或他人者，處 5 年以下
有期徒刑。
中華民國刑法第220條（準文書）
在紙上或物品上之文字、符號、圖畫、照像，依習慣或特約，足
以為表示其用意之證明者，關於本章及本章以外各罪，以文書論
。
錄音、錄影或電磁紀錄，藉機器或電腦之處理所顯示之聲音、影
像或符號，足以為表示其用意之證明者，亦同。
中華民國刑法第339條（普通詐欺罪）
意圖為自己或第三人不法之所有，以詐術使人將本人或第三人之
物交付者，處 5 年以下有期徒刑、拘役或科或併科 1 千元以下
罰金。
以前項方法得財產上不法之利益或使第三人得之者，亦同。
前二項之未遂犯罰之。
附表一：
 ┌──┬───────┬────┬─────┬────┬────┬────┐
 │編號│會        期  │會款（新│會員人數  │底標（新│投標方式│開標時間│
 │    │              │臺幣）  │（含會首）│臺幣）  │        │        │
 ├──┼───────┼────┼─────┼────┼────┼────┤
 │一  │九十七年二月五│一萬元  │二十五人  │一千元  │內標    │每月五日│
 │甲會│日至九十九年一│        │          │        │        │中午十二│
 │    │月五日止      │        │          │        │        │時許    │
 ├──┼───────┼────┼─────┼────┼────┼────┤
 │二  │九十七年五月五│一萬元  │二十五人  │一千元  │內標    │每月五日│
 │乙會│日至九十九年四│        │          │        │        │中午十二│
 │    │月五日止      │        │          │        │        │時許    │
 ├──┼───────┼────┼─────┼────┼────┼────┤
 │三  │九十七年十月五│一萬元  │二十六人  │一千元  │內標    │每月五日│
 │丙會│日至九十九年十│        │          │        │        │中午十二│
 │    │月五日止      │        │          │        │        │時許    │
 ├──┼───────┼────┼─────┼────┼────┼────┤
 │四  │九十八年二月五│一萬元  │二十五人  │一千元  │內標    │每月五日│
 │丁會│日至一百年一月│        │          │        │        │中午十二│
 │    │五日止        │        │          │        │        │時許    │
 ├──┼───────┼────┼─────┼────┼────┼────┤
 │五  │九十八年七月五│一萬元  │二十五人  │一千元  │內標    │每月五日│
 │戊會│日至一百年六月│        │          │        │        │中午十二│
 │    │五日止        │        │          │        │        │時許    │
 ├──┼───────┼────┼─────┼────┼────┼────┤
 │六  │九十八年九月五│一萬元  │二十三人  │一千元  │內標    │每月五日│
 │己會│日至一百年六月│        │          │        │        │中午十二│
 │    │五日止        │        │          │        │        │時許    │
 └──┴───────┴────┴─────┴────┴────┴────┘
附表二：
┌──┬───┬──────┬─────┬─────┬────────────────┬────────┐
│編號│會  別│冒標時間    │遭冒標會員│得標利息（│詐欺所得款項                    │主文            │
│    │      │            │          │新臺幣）  │                                │                │
├──┼───┼──────┼─────┼─────┼────────────────┼────────┤
│一  │甲會  │九十八年一月│王月粉    │一千五百元│(1)活會會員人數：               │賴美春行使偽造私│
│    │（含會│五日（第十三│          │          │25－10－4＝11                   │文書，足以生損害│
│    │首共二│會）        │          │          │（註：全部會員－前已真正得標之會│於他人，處有期徒│
│    │十五人│            │          │          │員－逆會會員）                  │刑陸月。        │
│    │，其中│            │          │          │(2)除賴俊德外之活會：           │                │
│    │四會為│            │          │          │10×（0000000000）＝10×8500＝ │                │
│    │逆會，│            │          │          │85000元                         │                │
│    │逆會分│            │          │          │(3)賴俊德2萬會：                │                │
│    │別於第│            │          │          │（0000000000）×2＝17000元     │                │
│    │六、八│            │          │          │(4)共詐得：                     │                │
│    │、二十│            │          │          │17000＋85000＝102,000元         │                │
├──┤、二二├──────┼─────┼─────┼────────────────┼────────┤
│二  │會得標│九十八年七月│林鳳櫻    │一千元    │(1)活會會員人數：               │賴美春行使偽造私│
│    │，另編│五日（第十九│          │          │25－16＋1－4＝6                 │文書，足以生損害│
│    │號二一│會）        │          │          │（註：全部會員－前已真正得標之會│於他人，處有期徒│
│    │號會員│            │          │          │員＋前遭冒標之會員－逆會會員，下│刑陸月。        │
│    │賴俊德│            │          │          │同）                            │                │
│    │為二萬│            │          │          │(2)除賴俊德外之活會：           │                │
│    │會，至│            │          │          │5×（0000000000）＝5×9000＝   │                │
│    │倒會時│            │          │          │45000元                         │                │
│    │均未得│            │          │          │(3)賴俊德2萬會（0000000000）×2│                │
│    │標）  │            │          │          │  ＝18000元                     │                │
│    │      │            │          │          │(4)共詐得：                     │                │
│    │      │            │          │          │18000＋45000＝63,000元          │                │
├──┤      ├──────┼─────┼─────┼────────────────┼────────┤
│三  │      │九十八年九月│林鳳櫻    │一千一百元│(1)活會會員人數：               │賴美春行使偽造私│
│    │      │五日（第二一│          │          │25－17＋2－4＝6                 │文書，足以生損害│
│    │      │會）        │          │          │(2)除賴俊德外之活會：           │於他人，處有期徒│
│    │      │            │          │          │5×（0000000000）＝5×8900＝   │刑陸月。        │
│    │      │            │          │          │44500元                         │                │
│    │      │            │          │          │(3)賴俊德2萬會（0000000000）×2│                │
│    │      │            │          │          │  ＝17800元                     │                │
│    │      │            │          │          │(4)共詐得：                     │                │
│    │      │            │          │          │17800＋44500＝62,300元          │                │
├──┤      ├──────┼─────┼─────┼────────────────┼────────┤
│四  │      │九十八年十一│林鳳櫻    │一千二百元│(1)活會會員人數：               │賴美春行使偽造私│
│    │      │月五日（第二│          │          │25－18＋3－4＝6                 │文書，足以生損害│
│    │      │三會）      │          │          │(2)除賴俊德外之活會：           │於他人，處有期徒│
│    │      │            │          │          │5×（0000000000）＝5×8800 ＝  │刑陸月。        │
│    │      │            │          │          │44000元                         │                │
│    │      │            │          │          │(3)賴俊德2萬會（0000000000）×2│                │
│    │      │            │          │          │  ＝17600元                     │                │
│    │      │            │          │          │(4)共詐得：                     │                │
│    │      │            │          │          │17600＋44000＝61,600元          │                │
├──┼───┼──────┼─────┼─────┼────────────────┼────────┤
│五  │乙會  │九十七年十一│吳曾素碧  │一千元    │(1)活會會員人數：               │賴美春行使偽造私│
│    │（含會│月五日（第七│（冒名）  │          │25－2－1－7＝15                 │文書，足以生損害│
│    │首共二│會）        │          │          │（註：全部會員－前已真正得標之會│於他人，處有期徒│
│    │十五人│            │          │          │員－遭冒名會員－逆會或借貸會員）│刑拾月。        │
│    │，冒名│            │          │          │(2)除高銘昱及江陳淑慧外之活會： │                │
│    │吳曾素│            │          │          │13×（0000000000）＝13×9000＝ │                │
│    │碧，另│            │          │          │117000元                        │                │
│    │其中三│            │          │          │(3)高銘昱2萬會及江陳淑慧半會：  │                │
│    │會為逆│            │          │          │（0000000000）×（2＋0.5）＝   │                │
│    │會，四│            │          │          │9000×2.5＝22500元              │                │
│    │會為借│            │          │          │(4)共詐得：                     │                │
│    │貸，逆│            │          │          │22500＋117000＝139,500 元       │                │
│    │會及借│            │          │          │                                │                │
├──┤貸分別├──────┼─────┼─────┼────────────────┼────────┤
│六  │於第二│九十八年四月│陳靜研    │一千四百元│(1)活會會員人數：               │賴美春行使偽造私│
│    │、三、│五日（第十三│          │          │25－5－7＝13                    │文書，足以生損害│
│    │五、六│會）        │          │          │（註：全部會員－前已真正得標之會│於他人，處有期徒│
│    │、九、│            │          │          │員【含遭冒名冒標之會員】－逆會或│刑陸月。        │
│    │十一、│            │          │          │借貸會員）                      │                │
│    │十二會│            │          │          │(2)除高銘昱及江陳淑慧外之活會： │                │
│    │得標，│            │          │          │11×（0000000000）＝11×8600＝ │                │
│    │另編號│            │          │          │94600元                         │                │
│    │八號會│            │          │          │(3)高銘昱2萬會及江陳淑慧半會：  │                │
│    │員高銘│            │          │          │（0000000000）×（2＋0.5）＝   │                │
│    │昱為二│            │          │          │8600×2.5＝21500元              │                │
│    │萬會，│            │          │          │(4)共詐得：                     │                │
│    │編號十│            │          │          │21500＋94600＝116,100元         │                │
├──┤六號江├──────┼─────┼─────┼────────────────┼────────┤
│七  │陳淑慧│九十八年五月│林鳳櫻    │一千元    │(1)活會會員人數：               │賴美春行使偽造私│
│    │為半會│五日（第十四│          │          │25－6＋1－7＝13                 │文書，足以生損害│
│    │，至倒│會）        │          │          │（註：全部會員－前已真正得標之會│於他人，處有期徒│
│    │會時均│            │          │          │員【含遭冒名冒標之會員】＋已遭冒│刑陸月。        │
│    │未得標│            │          │          │標會員－逆會或借貸會員）        │                │
│    │）    │            │          │          │(2)除高銘昱及江陳淑慧外之活會： │                │
│    │      │            │          │          │11×（0000000000）＝11×9000＝ │                │
│    │      │            │          │          │99000元                         │                │
│    │      │            │          │          │(3)高銘昱2萬會及江陳淑慧半會：  │                │
│    │      │            │          │          │（0000000000）×（2＋0.5）＝   │                │
│    │      │            │          │          │9000×2.5＝22500元              │                │
│    │      │            │          │          │(4)共詐得：                     │                │
│    │      │            │          │          │22500＋99000＝121,500元         │                │
├──┼───┼──────┼─────┼─────┼────────────────┼────────┤
│八  │丙會  │九十七年十月│高朱淑娥  │一千三百元│(1)活會會員人數：               │賴美春行使偽造私│
│    │（含會│五日（第二會│          │          │26－1－2－7＝16                 │文書，足以生損害│
│    │首共二│）          │          │          │（註：全部會員－前已真正得標之會│於他人，處有期徒│
│    │十六人│            │          │          │員－遭冒名會員－逆會或借貸會員）│刑拾月。        │
│    │，冒名│            │          │          │(2)除高朱淑娥外之活會：         │                │
│    │李慧慈│            │          │          │15×（0000000000）＝15×8700＝ │                │
│    │參加二│            │          │          │130500元                        │                │
│    │會，其│            │          │          │(3)高朱淑娥2萬會：              │                │
│    │中六會│            │          │          │（0000000000）×2＝17400元     │                │
│    │為逆會│            │          │          │(4)共詐得：                     │                │
│    │，一會│            │          │          │17400＋130500＝174,900 元       │                │
├──┤為借貸├──────┼─────┼─────┼────────────────┼────────┤
│九  │，逆會│九十七年十一│李慧慈    │一千四百元│(1)活會會員人數：               │賴美春行使偽造私│
│    │及借貸│月五日（第三│（冒名）  │          │26－2＋1－2－7＝16              │文書，足以生損害│
│    │分別於│會）        │          │          │（註：全部會員－前已真正得標之會│於他人，處有期徒│
│    │第五、│            │          │          │員＋遭冒標之會員－遭冒名會員－逆│刑拾月。        │
│    │六、七│            │          │          │會或借貸會員）                  │                │
│    │、八、│            │          │          │(2)除高朱淑娥外之活會：         │                │
│    │十一、│            │          │          │15×（0000000000）＝15×8600＝ │                │
│    │十五會│            │          │          │129000元                        │                │
│    │得標，│            │          │          │(3)高朱淑娥2萬會：              │                │
│    │其中一│            │          │          │（0000000000）×2＝17200元     │                │
│    │會未得│            │          │          │(4)共詐得：                     │                │
│    │標，另│            │          │          │17200＋129000＝146,200 元       │                │
├──┤編號二├──────┼─────┼─────┼────────────────┼────────┤
│十  │十號會│九十八年五月│李慧慈    │一千元    │(1)活會會員人數：               │賴美春行使偽造私│
│    │員高朱│五日（第九會│（冒名）  │          │26－3＋1－2－7＝15              │文書，足以生損害│
│    │淑娥為│）          │          │          │（註：全部會員－前已真正得標之會│於他人，處有期徒│
│    │二萬會│            │          │          │員＋遭冒標之會員－遭冒名會員－逆│刑拾月。        │
│    │，至倒│            │          │          │會或借貸會員）                  │                │
│    │會時均│            │          │          │(2)除高朱淑娥外之活會：         │                │
│    │未得標│            │          │          │14×（0000000000）＝14×9000＝ │                │
│    │）    │            │          │          │126000元                        │                │
│    │      │            │          │          │(3)高朱淑娥2萬會：              │                │
│    │      │            │          │          │（0000000000）×2＝18000元     │                │
│    │      │            │          │          │(4)共詐得：                     │                │
│    │      │            │          │          │18000＋126000＝144,000 元       │                │
├──┤      ├──────┼─────┼─────┼────────────────┼────────┤
│十一│      │九十八年九月│廖莉庭    │一千五百元│(1)活會會員人數：               │賴美春行使偽造私│
│    │      │五日（第十三│          │          │26－5＋1－2－7＝13              │文書，足以生損害│
│    │      │會）        │          │          │（註：全部會員－前已真正得標之會│於他人，處有期徒│
│    │      │            │          │          │員＋遭冒標之會員－遭冒名會員－逆│刑陸月。        │
│    │      │            │          │          │會或借貸會員）                  │                │
│    │      │            │          │          │(2)除高朱淑娥外之活會：         │                │
│    │      │            │          │          │12×（0000000000）＝12×8500＝ │                │
│    │      │            │          │          │102000元                        │                │
│    │      │            │          │          │(3)高朱淑娥2萬會：              │                │
│    │      │            │          │          │（0000000000）×2＝17000元     │                │
│    │      │            │          │          │(4)共詐得：                     │                │
│    │      │            │          │          │17000＋102000＝119,000 元       │                │
├──┤      ├──────┼─────┼─────┼────────────────┼────────┤
│十二│      │九十八年十月│高明昱    │一千六百元│(1)活會會員人數：               │賴美春行使偽造私│
│    │      │五日（第十四│          │          │26－6＋2－2－7＝13              │文書，足以生損害│
│    │      │會）        │          │          │（註：全部會員－前已真正得標之會│於他人，處有期徒│
│    │      │            │          │          │員＋遭冒標之會員－遭冒名會員－逆│刑陸月。        │
│    │      │            │          │          │會或借貸會員）                  │                │
│    │      │            │          │          │(2)除高朱淑娥外之活會：         │                │
│    │      │            │          │          │12×（0000000000）＝12×8400＝ │                │
│    │      │            │          │          │100800元                        │                │
│    │      │            │          │          │(3)高朱淑娥2萬會：              │                │
│    │      │            │          │          │（0000000000）×2＝16800元     │                │
│    │      │            │          │          │(4)共詐得：                     │                │
│    │      │            │          │          │16800＋100800＝117,600 元       │                │
├──┼───┼──────┼─────┼─────┼────────────────┼────────┤
│十三│丁會  │九十八年二月│王麗玉    │一千一百元│(1)活會會員人數：               │賴美春行使偽造私│
│    │（含會│五日（第二會│（冒名）  │          │25－1－2－12＝10                │文書，足以生損害│
│    │首共二│）          │          │          │（註：全部會員－前已真正得標之會│於他人，處有期徒│
│    │十五人│            │          │          │員－遭冒名會員－逆會或借貸會員）│刑拾月。        │
│    │，冒名│            │          │          │(2)除高銘昱外之活會：           │                │
│    │王麗玉│            │          │          │9×（0000000000）＝9×8900＝   │                │
│    │參加二│            │          │          │80100元                         │                │
│    │會，其│            │          │          │(3)高銘昱2萬會：                │                │
│    │中九會│            │          │          │（0000000000）×2＝17800元     │                │
│    │為逆會│            │          │          │(4)共詐得：                     │                │
│    │，三會│            │          │          │17800＋80100＝97,900 元         │                │
│    │為借貸│            │          │          │                                │                │
├──┤，逆會├──────┼─────┼─────┼────────────────┼────────┤
│十四│及借貸│九十八年十月│王麗玉    │一千元    │(1)活會會員人數：               │賴美春行使偽造私│
│    │分別於│五日（第十會│（冒名）  │          │25－3－2－12＝8                 │文書，足以生損害│
│    │第五、│）          │          │          │（註：全部會員－前已真正得標之會│於他人，處有期徒│
│    │六、七│            │          │          │員－遭冒名會員－逆會或借貸會員）│刑拾月。        │
│    │、八、│            │          │          │(2)除高銘昱外之活會：           │                │
│    │九、十│            │          │          │7×（0000000000）＝7×9000＝   │                │
│    │一、十│            │          │          │63000元                         │                │
│    │二會得│            │          │          │(3)高銘昱2萬會：                │                │
│    │標，其│            │          │          │（0000000000）×2＝18000元     │                │
│    │中五會│            │          │          │(4)共詐得：                     │                │
│    │未得標│            │          │          │18000＋63000＝81,000 元         │                │
│    │，另編│            │          │          │                                │                │
│    │號十七│            │          │          │                                │                │
│    │號會員│            │          │          │                                │                │
│    │高銘昱│            │          │          │                                │                │
│    │為二萬│            │          │          │                                │                │
│    │會，至│            │          │          │                                │                │
│    │倒會時│            │          │          │                                │                │
│    │均未得│            │          │          │                                │                │
│    │標）  │            │          │          │                                │                │
├──┼───┼──────┼─────┼─────┼────────────────┼────────┤
│十五│戊會  │九十八年十一│王麗玉    │一千一百元│(1)活會會員人數：               │賴美春行使偽造私│
│    │（含會│月五日（第六│（冒名）  │          │25－2－1－5＝17                 │文書，足以生損害│
│    │首共二│會）        │          │          │（註：全部會員－前已真正得標之會│於他人，處有期徒│
│    │十五人│            │          │          │員－遭冒名會員－逆會或借貸會員）│刑拾月。        │
│    │，冒名│            │          │          │(2)共詐得：                     │                │
│    │王麗玉│            │          │          │17×（0000000000）＝17×8900＝ │                │
│    │參加一│            │          │          │151,300元                       │                │
│    │會，其│            │          │          │                                │                │
│    │中四會│            │          │          │                                │                │
│    │為逆會│            │          │          │                                │                │
│    │，一會│            │          │          │                                │                │
│    │為借貸│            │          │          │                                │                │
│    │，逆會│            │          │          │                                │                │
│    │及借貸│            │          │          │                                │                │
│    │分別於│            │          │          │                                │                │
│    │第二、│            │          │          │                                │                │
│    │四、五│            │          │          │                                │                │
│    │、七會│            │          │          │                                │                │
│    │得標，│            │          │          │                                │                │
│    │其中一│            │          │          │                                │                │
│    │會未得│            │          │          │                                │                │
│    │標）  │            │          │          │                                │                │
├──┼───┼──────┼─────┼─────┼────────────────┼────────┤
│十六│己會  │九十八年九月│王麗玉    │一千元    │(1)活會會員人數：               │賴美春行使偽造私│
│    │（含會│五日（第二會│（冒名）  │          │23－1－2－4＝16                 │文書，足以生損害│
│    │首共二│）          │          │          │（註：全部會員－前已真正得標之會│於他人，處有期徒│
│    │十三人│            │          │          │員－遭冒名會員－逆會或借貸會員）│刑拾月。        │
│    │，冒名│            │          │          │(2)共詐得：                     │                │
│    │王麗玉│            │          │          │16×（0000000000）＝16×9000＝ │                │
│    │及李慧│            │          │          │144,000元                       │                │
├──┤慈各一├──────┼─────┼─────┼────────────────┼────────┤
│十七│會，其│九十八年十月│李慧慈    │一千二百元│(1)活會會員人數：               │賴美春行使偽造私│
│    │中三會│五日（第三會│（冒名）  │          │23－1－2－4＝16                 │文書，足以生損害│
│    │為逆會│）          │          │          │（註：全部會員－前已真正得標之會│於他人，處有期徒│
│    │，一會│            │          │          │員－遭冒名會員－逆會或借貸會員）│刑拾月。        │
│    │為借貸│            │          │          │(2)共詐得：16×（0000000000）＝│                │
│    │，逆會│            │          │          │16×8800＝140,800 元            │                │
│    │及借貸│            │          │          │                                │                │
│    │於第四│            │          │          │                                │                │
│    │會得標│            │          │          │                                │                │
│    │，其中│            │          │          │                                │                │
│    │三會未│            │          │          │                                │                │
│    │得標）│            │          │          │                                │                │
└──┴───┴──────┴─────┴─────┴────────────────┴────────┘